臺灣板橋地方法院刑事判決　　　　　　　　　　　　　九十三年度易字第四八七號
　　公　訴　人　臺灣板橋地方法院檢察署檢察官
　　被　　　告　乙○○
右列被告因恐嚇取財案件，經檢察官提起公訴（九十三年度偵字第三０七一號），本
院判決如左：
    主  文
本件免訴。
    理  由
一、公訴意旨略以：被告乙○○前曾於民國（下同）八十六年間因違反槍砲彈藥刀械
    管制條例案件，經貴院以八十六年度易字第七七三九號判決判處有期徒刑三月確
    定，又於同年間因轉讓禁藥案件，經貴院以八十七年度訴字第四七八號判決判處
    有期徒刑六月確定，上開二案經法院合併定執行刑為有期徒刑八月確定，嗣於八
    十八年十一月十日執行完畢。另於八十六年間因違反槍砲彈藥刀械管制條例案件
    ，經台灣高等法院以八十七年度上易字第四００六號判決判處有期徒刑三月確定
    ，於八十九年三月三十日易科罰金執行完畢。詎仍不知悔改，又意圖為自己不法
    之所有，並基於恐嚇取財之犯意（起訴書誤載為概括犯意），於九十一年三月三
    十日下午四時許，在台北縣鶯歌鎮○○街尖山國中對面，竊取甲○○所有停放在
    該處之ＤＭ－七八九二號自小客車後（此竊盜罪部分，業經台灣桃園地方法院九
    十二年度易緝字第七四號判決有罪確定），接續於當日下午四時五十分許、五時
    三十分許，在不詳地點，按甲○○遺留在上開自小客車之電話號碼，撥打000
    0000000號行動電話予甲○○，向甲○○恐嚇稱：「你的車在我這裡，準
    備（新台幣《下同》）五萬元贖車，否則就把車子處理掉」等語，以此加害財產
    之事恐嚇甲○○，使甲○○心生畏懼，經磋商後，雙方同意付款三萬元贖車，甲
    ○○隨即向警方報案，旋於當日晚間七時三十分許，被告駕駛上開贓車，行經桃
    園縣桃園市○○路四十三巷一號旁時，為警查獲。因認被告涉犯刑法第三百四十
    六條第一項之恐嚇取財罪云云。
二、按案件曾經判決確定者，應諭知免訴之判決，刑事訴訟法第三百零二條第一款定
    有明文，此項訴訟法上所謂一事不再理之原則，關於實質上一罪或裁判上一罪，
    均有其適用，牽連犯係裁判上一罪，如其方法或結果之犯罪行為，業經判決確定
    ，其效力當然及於全部，倘檢察官復就牽連犯中之方法或結果行為，重行起訴，
    即應諭知免訴之判決，不得再予論科，最高法院六十年台非字第七七號判例亦明
    揭此旨；又免訴之判決，得不經言詞辯論為之，同法第三百零七條亦定有明文。
三、查本件被告乙○○於九十一年三月三十日下午四時許，在台北縣鶯歌鎮○○街尖
    山國中對面，攜帶其所有客觀上足以傷害人之生命、身體，可供為兇器使用之三
    角扳手一組、Ｔ型霸王鎖二支、Ｌ型霸王鎖二支、直型霸王鎖二支、剪刀一支、
    鯉魚鉗一支、尖嘴鉗一支、六角扳手一組、火星塞扳手一支、十字起子一支、多
    功能扳手一支、三角組合起子一支、套筒一支，將被害人甲○○所有停放在該處
    之ＤＭ—七八九二號自小客車車門鎖撬開後，竊取上開自小客車之犯罪事實，與
    被告另於同年一月二十六日凌晨三時三十分許，在台北縣鶯歌鎮○○街十巷十三
    號前，攜帶萬能扳手竊取被害人何憲億所有車號Ａ六—一二二六號自小客車、於
    同年四月二十三日下午五時許，持鐵勾、起子、剪刀至桃園縣桃園市福安公園附
    近新闢道路，竊取被害人高菁敏所有車號ＤＶ—六三六八號自小客車未遂、於同
    年九月二日上午十一時許，攜帶前揭萬能扳手至桃園縣八德市○○街一一二巷十
    五弄二十四號前，竊取被害人吳劉月女所有車號二Ｇ—六六三五號自小客車、於
    同年九月三十日凌晨五時許，與陳建弘共同攜帶六角扳手至桃園縣平鎮市○○路
    ○段一九三巷內，竊取被害人陳耀謹所有車號Ｖ八—二三九六號自小客車等之犯
    罪事實，業經台灣桃園地方法院於九十三年一月十四日以九十二年度易緝字第七
    四號刑事判決，以被告共同連續攜帶兇器竊盜，判處有期徒刑一年四月，並於九
    十三年二月二十日確定，有該院九十二年度易緝字第七四號刑事判決及台灣高等
    法院被告全國前案紀錄表各乙份在卷可稽。而被告乙○○於竊得被害人甲○○所
    有車號ＤＭ—七八九二號自小客車後，即於同日下午四時五十分許、五時三十分
    許，在不詳地點，按被害人甲○○遺留在上開自小客車之電話號碼，撥打000
    0000000號行動電話予甲○○，向被害人甲○○恐嚇稱：「你的車在我這
    裡，準備五萬元贖車，否則就把車子處理掉」等語，以此加害財產之事恐嚇被害
    人甲○○，使其心生畏懼，惟尚未交付贖款，被告即為警查獲之事實，業據被告
    於本院行準備程序時坦承不諱（見本院卷宗九十三年七月十二日準備程序筆錄）
    ，核與被害人甲○○指訴之情節大致相符，並有台北縣政府警察局三峽分局扣押
    物品目錄表、贓物認領保管單各乙份在卷可稽，則被告竊得上開車輛後確有向被
    害人甲○○恐嚇取財，惟因為警查獲而未能得逞，係犯刑法第三百四十六條第三
    項、第一項之恐嚇取財未遂罪（起訴書認係犯刑法第三百四十六條第一項之恐嚇
    取財既遂罪，容有誤會）。再參諸被告於本院行準備程序時亦供承：「我在偷車
    時就有恐嚇取財的意思。」等語（見同上準備程序筆錄），是其以攜帶兇器竊盜
    之犯罪方法遂其恐嚇取財犯行之犯罪目的，二者間具有裁判上一罪之牽連犯關係
    ，應堪認定。又本件之犯罪時間亦在前開判決確定前，仍為前開確定判決既判力
    效力所及，揆諸上揭說明，爰不經言詞辯論，逕為免訴判決之諭知。
據上論斷，應依刑事訴訟法第三百零二條第一款、第三百零七條，判決如主文。
中      華      民      國  ?  九十三    年      八      月    二十?  日
                                  臺灣板橋地方法院刑事第四庭
                                      審判長法  官  潘?長?生
                                            法  官  吳?幸?娥
                                            法  官  陳?靜?茹
右正本證明與原本無異。
如不服本判決，應於判決送達後十日內，向本院提出上訴狀。
                                            書記官  廖?美?紅
中      華      民      國  ?  九十三    年      八      月   二十六   日
